【裁判字號】    97,抗,220
【裁判日期】    970530
【裁判案由】    聲請減刑
【裁判全文】
臺灣高等法院高雄分院刑事裁定           97年度抗字第220號
抗 告人 即
受  刑  人  甲○○
                    現於臺灣屏東監獄執行中
上列抗告人因聲請減刑案件，不服臺灣屏東地方法院中華民國97
年2 月29日裁定（97年度聲減字第47號），提起抗告，本院裁定
如下：
    主  文
原裁定關於定執行部分撤銷。
甲○○所犯減刑如附表編號1 、2 所載犯罪所處之刑，與附表編
號3 、4 不應減刑之犯罪所處之刑，應執行有期徒刑拾參年捌月
。
    理  由
一、本件抗告意旨略以：原裁定附表編號1 、2 、3 、4 等4 罪
    所處之刑合計為有期徒刑16年1 月，惟嗣曾經台灣高等法院
    高雄分院以93年度聲字第86號定應執行刑為有期徒刑15年（
    減縮1 年1 月）。經96年罪犯減刑條例減刑後，原裁定依刑
    法第51條第5 款，將附表編號1 、2 、3 、4 等4 罪減刑後
    並定應執行刑為14年，僅減縮4 月又15日，使抗告人之刑期
    徒增8 月又15日，影響抗告人刑罰之效果，又裁定考量除依
    法律規定外，應以從新從輕之法律目的，以免誤損人民權益
    ，為此提起抗告，請從新裁定應執行刑云云。
二、按刑法第2 條第1 項所規定，關於新舊法比較適用，係指被
    告行為後法律有變更，而其所涉犯之案件，法院尚未為裁判
    者而言，如法院已裁判確定，即無其適用，此觀該法條之規
    定自明。因此，數罪併罰，有2 裁判以上，而依刑法第51條
    之規定定其應執行刑時，除裁判確定前犯數罪，其中一罪在
    新法施行前者外，如各罪於法律變更前均已判決確定，而於
    法律變更後始合併定執行刑時，即應依原確定裁判時所適用
    之法律定其應執行刑，並不生新舊法比較適用問題（最高法
    院96年度台非字第102 號判決參照）。本件受刑人所犯如附
    表所示之4 罪均在修法前，是應依修正前之刑法第51條第5
    款，定其應執行之刑。。
三、按2 裁判以上所宣告之數罪，均在裁判確定前所犯者，應依
    刑法第51條之規定，定其應執行之刑，刑法第53條定有明文
    。又按有2 裁判以上，經定其執行刑後，又與其他裁判併合
    而更定其執行刑者，前定之執行刑當然失效，仍應以原來宣
    告之數個刑罰計算，而不以當時該數罪所定應執行刑為計算
    準，最高法院57年度台抗字第198 號裁定可資參照。再按法
    律上屬於自由裁量事項，尚非概無法律性之拘束，在法律上
    有其外部界限及內部界限。前者法律之具體規定，使法院得
    以具體選擇為適當裁判，此為自由裁量之外部界限。後者法
    院為自由裁量時，應考量法律之目的，法律秩序之理念所在
    ，此為自由裁量之內部界限。法院為裁判時，2 者均不得有
    所踰越。在數罪併罰而有2 裁判以上，應定其應執行刑之案
    件，法院所為刑之酌定，固屬自由裁量事項，然對於法律之
    內、外部界限，仍均應受其拘束，此有最高法院91年台非字
    第32號及92年度台非字第187 號判決可供參考。
四、查本件抗告人即受刑人甲○○因於附表所列日期犯如附表所
    示4 罪，分別判處如附表所示之刑，均經確定在案。茲檢察
    官以受刑人所犯附表編號1 、2 之罪，其犯罪時間均在中華
    民國96年4 月24日以前，合於減刑條件，聲請予以減刑，並
    聲請與附表編號3 、4 不應減刑之犯罪所處之刑，定其應執
    行之刑，經核尚無不合，原裁定予以准許，尚無不合。又受
    刑人所犯附表所示編號3 、4 之罪，前業經本院以92年度上
    更一字第117 號分別判處有期徒刑7 年7 月、5 年1 月，定
    應執行刑12年2 月確定在案，此有本院上開判決附卷可稽（
    見執行卷宗），嗣並與如附表編號1 、2 所示之2 罪，經本
    院以93年聲字第86號裁定應執行刑有期徒刑15年，此有台灣
    高等法院被告前案紀錄表可參（見本院卷第9-11頁）。茲如
    附表編號1 、2 之犯罪，經依96年罪犯減刑條例減其宣告刑
    二分之一後，於定應執行刑時，自不得逾越修正前刑法第51
    條第5 款所定法律之外部界限，即不得重於附表編號1 至4
    所示4 罪之總和，亦應受內部界限之拘束，即不得重於附表
    編號3 、4 所定之執行刑有期徒刑12年2 月，加計附表編號
    1 、2 依法減刑後（為有期徒刑2 月、1 年6 月又15日）之
    總和即有期徒刑13年10月又15日。原裁定誤就附表編號1 、
    2 、3 、4 之刑定其應執行之刑為有期徒刑14年，自有違誤
    。抗告意旨指摘原裁定關於定執行部分不當，為有理由，應
    由本院撤銷原審該定應執行刑部分，另裁定如主文第2 項所
    示。
五、依刑事訴訟法第477 條第1 項、刑法第2 條第1 項前段、第
    53 條 、修正前刑法第51條第5 款，裁定如主文。
中    華    民    國    97    年    5     月    30    日
                  刑事第八庭    審判長法  官  李炫德
                                      法  官  李政庭
                                      法  官  陳志銘
以上正本證明與原本無異。
不得再抗告。
中    華    民    國    97    年    5     月    30    日
                                      書記官  盧雅婷


司法院資訊處製作；財團法人民間司法改革基金會備份。
